【裁判字號】    98,簡上,102
【裁判日期】    981223
【裁判案由】    給付票款
【裁判全文】
臺灣彰化地方法院民事裁定            98年度簡上字第102號
抗  告  人  乙○○
訴訟代理人  林欣屏律師
相  對  人  甲○○
上列當事人間請求給付票款事件，抗告人對於本院民國98年11
月18日所為撤銷停止訴訟裁定之裁定提起抗告，本院裁定如下：
    主  文
抗告駁回。
抗告程序費用由抗告人負擔。
    理  由
一、按對於民事訴訟法第427 條第2 項簡易訴訟程序之第二審判
    決，其上訴利益逾第466 條所定之額數者，當事人固得以其
    適用法規顯有錯誤為理由，逕向最高法院提起上訴，但須經
    原裁判法院許可，且該許可，以訴訟事件所涉及之法律見解
    具有原則上之重要性者為限，觀之民事訴訟法第436 條之2
    第1 項、第436 條之3 第1 項及第2 項規定自明。原法院以
    抗告人雖以原第二審判決適用法規顯有錯誤為由，對之提起
    上訴，惟核其書狀記載內容，無非指摘原第二審取捨證據、
    認定事實之職權行使為不當，而未具體說明該判決有何適用
    法規顯有錯誤之情事，尤難謂其上訴涉及之法律見解具有原
    則上之重要性。因認抗告人之上訴不應許可，以裁定駁回其
    上訴，並無違誤（最高法院81年臺抗字第160 號判例意旨參
    照）。次按所謂有原則上之重要性，係指訴訟事件所涉及之
    法律見解意義重大，而有闡釋之必要而言（臺灣高等法院臺
    中分院96年度非抗字第520 號判決意旨參照）。
二、本件抗告意旨略以：相對人甲○○是否為包含系爭8 紙支票
    在內之265 張支票之所有權人，實為本案之前提法律關係，
    且該案件案情複雜、牽連甚廣，刻正由臺灣高雄地方法院98
    年度重訴字第170 號民事案件審理中，為避免數法院間之裁
    判歧異，進而節省司法資源，維護抗告人之審級利益，始抗
    告人得以有效為攻擊防禦，並保障兩造之訴訟經濟，本案實
    有於臺灣高雄地方法院98 年度重訴字第170號民事案件判決
    前停止訴訟之必要。蓋倘相同事件由不同法院分別審理，將
    有造成裁判歧異之虞，違反民事訴訟法第182條第1項之規定
    ；倘本案與臺灣高雄地方法院98 年度重訴字第170號民事案
    件重複審理，將有違訴訟經濟之公益；包含系爭8紙支票在
    內之265 張支票所有權人為何，既已由臺灣高雄地方法院以
    通常程序審理，為保障抗告人之審級利益，實不應逕以簡易
    程序之第二審法院判斷之；抗告人就系爭8 張支票之所有權
    人為何，實屬資訊弱勢，無法於本案中充分攻防；臺灣高雄
    地方法院98年度重訴字第170 號民事案件已進入爭點整理及
    調查證據階段，故本案於前開臺灣高雄地院案件第一審判決
    前停止訴訟，並無延滯訴訟之虞。
三、經查，抗告人書狀記載內容並非訴訟程序當然停止之問題；
    又其所指摘原裁定恐造成裁判歧異、訴訟不經濟、違背審級
    利益第二審取捨證據、阻礙抗告人攻防等情，難謂原裁定適
    用法規顯有何錯誤；且其前揭抗告意旨涉及之法律上見解並
    無闡釋之必要，不具原則上之重要性，因此，揆諸上揭之實
    務見解及說明，抗告人之抗告不應予以許可。
四、依民事訴訟法第436 條之3 第3 項、第95條、第78條，裁定
    如主文。
中    華    民    國    98    年    12    月    23    日
                  民事第三庭審判長法  官  羅培昌
                                  法  官  洪榮謙
                                  法  官  林秉暉
以上正本係照原本作成。
如不服本裁定應於送達後10日內向本院提出抗告狀，並繳納抗告
費新臺幣1,000元。
中    華    民    國    98    年    12    月    23    日
                                  書記官  廖春慧

司法院資訊處製作；財團法人民間司法改革基金會備份。
